【裁判字號】    91,交聲,511
【裁判日期】    920314
【裁判案由】    聲明異議
【裁判全文】
臺灣臺南地方法院交通事件裁定                    九十一年度交聲字第五一一號
    移
    受處分人
    即異議人  甲○○
右列受處分人因違反道路交通管理處罰條例案件，對於交通部公路總局嘉義區監理所
台南監理站九十一年十二月十日所為之二裁決處分（處分案號：南監五字第裁七四—
ＺＥ0000000號、第裁七四—ＺＥ0000000號）聲明異議，本院裁定如
左：
    主  文
異議均駁回。
    理  由
一、聲明異議意旨略以：受處分人即異議人甲○○雖不否認其所有之車牌號碼二Ｍ—
    五八一二號自用小客車，分別於民國九十一年三月二十九日中午十二點五十一分
    左右，以及同年四月七日中午十二點十二分左右，經人駕駛而行經最高速限為時
    速九十公里之國道八號高速公路西向十二公里六百公尺處時，各有行車速度為時
    速一０五公里及一０六公里超速行駛等違規事實，然因其於九十年一月十二日，
    已將原先台南市○○○街四十七號之住宅售予他人，並將住所遷至同市○○○街
    二三五號，因之舉發單位所寄發之舉發通知單其均無法收受，另因本件前述小客
    車係分期付款之車輛，其曾至監理站申請地址變更，經服務人員告知分期付款之
    車輛無法辦理變更地址，乃造成其無法變更地址而使本件二交通違規皆已過自動
    繳款期限，因此必須繳交最高額罰款，然異議人實際上並未收到本件二交通違規
    事件之舉發通知單，亦無其他人代為收受，異議人實無繳交最高額罰款之理，是
    異議人不服該裁處，而提起本件異議。
二、按汽車行駛於高速公路或設站管制之道路，而不遵管制之規定者，處汽車駕駛人
    新台幣三千元以上六千元以下罰鍰，並記違規點數一點，道路交通管理處罰條例
    第三十三條第一項、第六十三條第一項第一款分別定有明文。次按，汽車違反道
    路交通管理事件有以科學儀器取得違規證據資料，足資認定其違規事實之情形，
    當場不能或不宜攔截製單舉發者，得逕行舉發之；至前項逕行舉發，應記明車輛
    牌照號碼、車型等可資辨明之資料，查明汽車所有人姓名或名稱、住址，並以該
    汽車所有人為被通知人製單舉發之，新修正之道路交通管理處罰條例第七條之二
    第一項第六款、第二項亦規定甚明。另當事人變更其送達之處所而不向行政機關
    陳明，致有應為送達之處所不明者，行政機關得依職權命為公示送達；而公示送
    達自於行政機關公告欄黏貼公告之日起，經二十日發生效力，行政程序法第七十
    八條第三項、第八十一條復有明文規定。
三、經查：
    （一）本件受處分人即異議人甲○○並不否認其所有之車牌號碼二Ｍ—五八一二
          號自用小客車，分別於民國九十一年三月二十九日中午十二點五十一分左
          右，以及同年四月七日中午十二點十二分左右，經人駕駛而行經最高速限
          為時速九十公里之國道八號高速公路西向十二公里六百公尺處時，各有行
          車速度為時速一０五公里及一０六公里超速行駛等違規事實，且有內政部
          警政署國道公路警察局公警局交字第ＺＥ0000000號、第ＺＥ00
          00000號舉發違反道路交通管理事件通知單各一紙及違規超速測速照
          片兩張附卷可參。從而，異議人於前述二時、地，分別有駕車行駛於高速
          公路超速行駛，而不遵管制規定之違規行為，應均可認定。
    （二）其次，前開舉發通知單及違規超速測速照片，業經內政部警政署國道公路
          警察局第五警察隊，分別依據受處分人即異議人甲○○所登記車籍資料上
          之車主地址：台南市○○○街四十七號，掛號郵寄予異議人，而經郵政人
          員多次前往投送，均無人收受，且因遷移新址不明，以致無法依址送達後
          ，該警察隊經再次電腦查詢異議人之登記地址，得知異議人並未辦理變更
          ，乃依上開行政程序法有關公示送達之規定，辦理公示送達之公告等情，
          則有車號查詢汽車車籍表一紙、遷移新址不明退回之舉發通知單掛號郵件
          二份、內政部警政署國道公路警察局第五警察隊九十一年六月二十日公警
          國五交字第０九一０００六０九八號公告函一紙及告發單退件移送清冊二
          份存卷可佐。另異議人之車籍資料上所登記之車主地址確為「台南市○○
          ○街四十七號」，而異議人並於九十年一月十二日，即將該住處遷至同市
          ○○○街二三五號並未辦理變更等情，除有車號查詢汽車車籍表及個人基
          本資料查詢結果表各一紙在卷可佐外，並據異議人陳明在卷，故異議人車
          籍資料上所登記之地址，仍係「台南市○○○街四十七號」，亦無疑義，
          此與前述內政部警政署國道公路警察局第五警察隊郵寄送達之地址，經核
          並無不同，顯見異議人確有變更其送達之處所，而不向行政機關陳明，致
          有應為送達之處所不明之情形。從而，內政部警政署國道公路警察局第五
          警察隊本得依前述行政程序法之相關規定，依職權為公示送達。至該公示
          送達之生效日期皆為九十一年八月二十日，復據右述告發單退件移送清冊
          記載明確，故內政部警政署國道公路警察局第五警察隊，就上述交通違規
          舉發通知單之送達程序，經查應係合法且適當。
    （三）至受處分人即異議人甲○○所有之車牌號碼二Ｍ—五八一二號自用小客車
          ，係自八十九年年十一月十日起，至九十五年三月三十一日止，設定動產
          擔保（附條件買賣），然已於九十一年十一月十五日申請註銷動產擔保等
          情，雖有移送機關即交通部公路總局嘉義區監理所台南監理站九十一年十
          二月二十七日嘉監南字第九一二七五五四號函及所附之公路監理資訊系統
          列印表各一份在卷足憑，然該函文內容亦同時指出：依規定設定動產擔保
          期間如申請變更地址，需檢附債權人同意書一份（需註明同意債務人變更
          地址）、原契約書影本一份（同一所、站內異動者免附），身分證（或公
          司行號營利事業登記證影本）、行車執照、異動登記書、強制汽車責任保
          險證、規費新臺幣四百五十元整，始能辦理地址變更等情（此亦可參照卷
          附之九十一年一月交通部公路總局各區監理所（站）車輛動產擔保暨附條
          件買賣作業手冊第五點變更登記之規定等內容），顯見設定動產擔保（本
          件為附條件買賣）而分期付款之小客車，並非不得變更車主地址。基此，
          異議人前述所辯：其所有之上開小客車，係分期付款之車輛，不能變更地
          址云云，經核尚非實在，而不足採信。
四、綜上所述，本件受處分人即異議人甲○○有於上開二時、地，分別駕駛右述小客
    車，在高速公路上超速行駛等違規行為既可認定，則內政部警政署國道公路警察
    局第五警察隊依照前開新修正之道路交通管理處罰條例第七條之二第一項第六款
    、第二項之規定逕行舉發，並依法公示送達後，異議人並未於期限內自動繳交罰
    款，且未到案說明，移送機關即交通部公路總局嘉義區監理所台南監理站，乃據
    此並引用道路交通管理處罰條例第三十三條第一項、第六十三條第一項第一款等
    規定，各裁處異議人罰鍰新台幣六千元，並記違規點數一點，於法即無違誤。至
    本件異議人僅以其未實際收受舉發通知單，而指摘本件二裁處內容有所不當，經
    核並無理由，故均應予以駁回。
五、據上論斷，應依道路交通案件處理辦法第十九條，裁定如主文。
中    華    民    國      九十二      年      三        月      十四    日
      臺灣臺南地方法院交通法庭
                                  法  官    陳  志  成
右正本證明與原本無異
如不服本裁定應於送達後五日內向本院提出抗告狀
                                  書記官    彭  建  山
中    華    民    國      九十二      年      三        月      十四    日


司法院資訊處製作；財團法人民間司法改革基金會備份。
